【裁判字號】    98,勞訴,18
【裁判日期】    990120
【裁判案由】    給付資遺費等
【裁判全文】
臺灣基隆地方法院民事判決              98年度勞訴字第18號
原      告  丙○○
            戊○○
            乙○○
            丁○○
前四人共同
訴訟代理人  張藝騰律師
被      告  勤商興業有限公司
法定代理人  甲○○
上列當事人間請求給付資遣費等事件，本院於民國99年1月13日
言詞辯論終結，判決如下：
    主  文
被告應給付原告丙○○新臺幣壹拾萬壹仟柒佰拾陸元，及其中
新臺幣捌萬伍仟玖佰柒拾柒元自民國九十八年七月十六日起，其
餘新臺幣壹萬伍仟柒佰伍拾玖元自民國九十八年十二月八日起，
均至清償日止，按年息百分之五計算之利息。
被告應給付原告戊○○新臺幣壹拾萬伍仟伍佰伍拾肆元，及其中
新臺幣捌萬玖仟肆佰壹拾捌元自民國九十八年七月十六日起，其
餘新臺幣壹萬陸仟壹佰拾陸元自民國九十八年十二月八日起，
均至清償日止，按年息百分之五計算之利息。
被告應給付原告乙○○新臺幣肆拾萬肆仟陸佰玖拾玖元，及自民
國九十八年七月二十日起至清償日止，按年息百分之五計算之利
息。
被告應給付原告丁○○新臺幣壹拾壹萬玖仟貳佰柒拾伍元，及自
民國九十八年七月二十日起至清償日止，按年息百分之五計算之
利息。
訴訟費用新臺幣柒仟捌佰伍拾元由被告負擔。
本判決第一項於原告丙○○以新臺幣萬肆仟元為被告供擔保後
，得假執行。
本判決第二項於原告戊○○以新臺幣萬伍仟元為被告供擔保後
，得假執行。
本判決第三項於原告乙○○以新臺幣壹拾萬伍仟元為被告供擔
保後，得假執行。
本判決第四項於原告丁○○以新臺幣肆萬元為被告供擔保後，得
假執行。
    事實及理由
一、被告法定代理人經合法通知，未於最後言詞辯論期日到場，
    核無民事訴訟法第386條各款所列情形，爰依民事訴訟法第
    385條第1項前段之規定，准原告之聲請，由其一造辯論而為
    判決。
二、原告起訴主張：
（一）原告丙○○、戊○○分別自民國94年8月22日、94年7月19
      日起受僱於被告公司任作業員，原告乙○○自89年3月28
      日起受僱於被告公司任倉管，原告丁○○自96年7月1日起
      受僱於被告公司任管理部員工，不料被告竟以公司休業為
      由，依勞動基準法第11條第1款規定，於98年6月16日終止
      與原告丙○○、戊○○間之勞動契約，於同年月20日終止
      與原告乙○○、丁○○間之勞動契約，然被告未依勞動基
      準法規定給付資遣費及預告期間工資，原告等自得依勞動
      基準法、勞工退休金條例及兩造間勞動契約，請求被告給
      付資遣費、預告期間工資及勞動契約存續期間積欠之工資
      。
（二）按「雇主依前條終止勞動契約者，應依左列規定發給勞工
      資遣費：一、在同一雇主之事業單位繼續工作，每滿一年
      發給相當於一個月平均工資之資遣費。二、依前款計算之
      剩餘月數，或工作未滿一年者，以比例計給之。未滿一個
      月者以一個月計。」、「依本法第十七條、第八十四條之
      二規定計算之資遣費，應於終止勞動契約三十日內發給。
      」及「勞工適用本條例之退休金制度者，適用本條例後之
      工作年資，於勞動契約依勞動基準法第十一條、第十三條
      但書、第十四條及第二十條或職業災害勞工保護法第二十
      三條、第二十四條規定終止時，其資遣費由雇主按其工作
      年資，每滿一年發給二分之一個月之平均工資，未滿一年
      者，以比例計給；最高以發給六個月平均工資為限，不適
      用勞動基準法第十七條之規定。依前項規定計算之資遣費
      ，應於終止勞動契約後三十日內發給。」勞動基準法第17
      條、勞動基準法施行細則第8條及勞工退休金條例第12條
      第1、2項定有明文。再按「雇主依第十一條或第十三條但
      書規定終止勞動契約者，其預告期間依左列各款之規定：
      一、繼續工作三個月以上一年未滿者，於十日前預告之。
      二、繼續工作一年以上三年未滿者，於二十日前預告之。
      三、繼續工作三年以上者，於三十日前預告之。勞工於接
      到前項預告後，為另謀工作得於工作時間請假外出。其請
      假時數，每星期不得超過二日之工作時間，請假期間之工
      資照給。雇主未依第一項規定期間預告而終止契約者，應
      給付預告期間之工資。」勞動基準法第16條定有明文。且
      按勞動基準法施行細則第8條及勞工退休金條例第12條第
      2項規定資遣費應於勞動契約止後30日內支付，又預告期
      間工資係於雇主需支付資遣費時應支付之工資，故亦應於
      勞動契約終止後30日內支付，始符合勞動基準法保護勞工
      之立法目的。
（三）原告丙○○部分：
   1、資遣費部分：原告丙○○任職期間為94年8月22日起至98
      年6月16日止，每月平均工資為新臺幣（下同）29,548元
      （計算方式如附表），依勞工退休金條例新制規定計算之
      年資為3年9個月25日，是以被告應給付原告丙○○資遣費
      56,429元。
   2、預告期間工資部分：原告年資被告依法應於勞動契約終止
      後30日內支付預告期間工資，故被告應給付原告丙○○
      29,548元。
   3、被告積欠薪資部分：被告尚積欠原告丙○○98年6月之薪
      資未給付，故被告應給付原告丙○○積欠之薪資15,759元
      。
   4、綜上，被告應給付原告丙○○101,736元。
（三）原告戊○○部分；
   1、資遣費部分：原告戊○○任職期間為94年7月19日起至98年
      6月16日止，每月平均工資為30,254元（計算方式如附表
      ），依勞工退休金條例新制規定計算之年資為3年10個月
      28日，被告應給付原告戊○○資遣費59,164元。
   2、預告期間工資部分：被告依法應於勞動契約終止後30日內
      支付預告期間工資，故被告應給付原告戊○○30,254元。
   3、被告積欠薪資部分：被告尚積欠原告戊○○98年6月之薪
      資未給付，故被告應給付原告戊○○積欠之薪資16,136元
      。
   4、綜上，被告應給付原告戊○○105,554元。
（四）原告乙○○部分：
   1、資遣費部分：原告乙○○任職期間為89年3月28日起至98
      年6月20日止，每月平均工資為55,291元（計算方式如附
      表），依勞工退休金條例新制規定計算之年資為3年11個
      月20日，此部分被告應給付原告乙○○資遣費109,814元
      ；依勞工退休金條例舊制規定計算之年資為4年3個月2日
      ，此部分被告應給付原告乙○○資遣費239,594元。
   2、預告期間工資部分：被告依法應於勞動契約終止後30日內
      支付預告期間工資，故被告應給付原告乙○○55,291元。
   3、綜上，被告應給付原告乙○○404,699元。
（五）原告丁○○部分：
   1、資遣費部分：原告丁○○任職期間為96年7月1日起至98年
      6 月20日止，每月平均工資為72,167元（計算方式如附表
      ），依勞工退休金條例新制規定計算之年資為1年11個月
      20日，被告應給付原告丁○○資遣費71,164元。
  2、預告期間工資部分：被告依法應於勞動契約終止後30日內
     支付預告期間工資，故被告應給付原告丁○○48,111元。
  3、綜上，被告應給付原告丁○○119,275元。
（六）基於前述，聲明：如主文第1項至第4項所示，並陳明願供
      擔保聲請宣告假執行。
三、被告法定代理人經合法通知而未到庭，亦未提出書狀為任何
    聲明或陳述。
四、經查，原告主張上開事實，業據其提出薪資轉帳存摺、員工
    薪資條等件影本為證，而被告法定代理人經合法通知未於言
    詞辯論期日到場，亦未提出準備書狀爭執，依民事訴訟法第
    280第3項準用同條第1項規定，應視同自認，即堪認原告之
    主張為真實。從而，原告請求被告給付如主文第1項至第4項
    所示之資遣費、預告工資、薪費及遲延利息，為有理由，應
    予准許。
五、本件原告陳明願供擔保聲請宣告假執行，核無不合，爰酌定
    相當擔保金額准許之。
六、本件訴訟費用即第一審裁判費7,850元由被告負擔。
七、依民事訴訟法第385條第1項前段、第78條、第87條第1項、
    第390條第2項，判決如主文。
中    華    民    國    99    年    1     月    20    日
                  勞工法庭法  官  王翠芬
以上正本係照原本作成。
對於本件判決如有不服，應於收受送達後20日內向本院提出上訴
書狀，敘述上訴之理由，上訴於臺灣高等法院，並按他造當事人
之人數附具繕本。
中    華    民    國    99    年    1     月    20    日
                          書記官  林建清
附表：最近6個月平均工資計算表
┌─────────┬─────┬─────┬─────┬─────┐
│ 原 告 姓 名      │  丙○○  │  戊○○  │  乙○○  │  丁○○  │
├─────────┼─────┼─────┼─────┼─────┤
│97年12月工資      │新臺幣    │26,309元  │41,964元  │68,580元  │
│                  │（下同）  │          │          │          │
│                  │25,622元  │          │          │          │
├─────────┼─────┼─────┼─────┼─────┤
│98年1月工資       │48,242元  │53,735元  │118,139元 │91,330元  │
├─────────┼─────┼─────┼─────┼─────┤
│98年2月工資       │23,266元  │22,955元  │42,500元  │63,920元  │
├─────────┼─────┼─────┼─────┼─────┤
│98年3月工資       │29,178元  │28,293元  │同上      │60,000元  │
├─────────┼─────┼─────┼─────┼─────┤
│98年4月工資       │27,398元  │27,262元  │同上      │65,000元  │
├─────────┼─────┼─────┼─────┼─────┤
│98年5月工資       │24,541元  │24,284元  │42,883元  │101,081元 │
├─────────┼─────┼─────┼─────┼─────┤
│98年6月工資       │23,000元  │23,000元  │42,500元  │41,000元  │
├─────────┼─────┼─────┼─────┼─────┤
│最近6個月平均工資 │29,548元  │30,254元  │55,291元  │72,167元  │
├─────────┼─────┼─────┼─────┼─────┤
│每月勞健保費      │964元     │同左      │573元     │1,148元   │
└─────────┴─────┴─────┴─────┴─────┘

司法院資訊處製作；財團法人民間司法改革基金會備份。
